# Bacheloroppgave :love_letter: :woman_technologist: :whale: :ice_cube: :ship: :ocean: :snowflake:
## Fredag 03.02.2023 :envelope_with_arrow:
Agenda:
- Rette opp i tilbakemeldingene fra forstudiet R 0.1 ‚úÖ
- Levere forstudiet ‚úÖ
- Levere rettleiingsavtale

Oppsummering:
- F√•tt rettet opp og levert forstudiet
- F√•tt samtlige underskrifter n√∏dvendig for rettleiingsavtale, skannet det og levert inn. 

Fra m√∏tet: 
- beskytte lydkilden - forbedre signalet fordi det er svak ut fra hydrofonen  
- batteri vil v√¶re begrensningen 
- b√∏r vise at minne ikke vil ha begrensning  
- NMEA 
- Avtalt m√∏te for √• teste hydrofonen "i feltet". 

Til neste gang:

## Onsdag 01.02.2023 :dress:
Agenda:
- Bli ferdig med forstudie ‚úÖ
- Sende forstudiet til veiledere ‚úÖ
- Gj√∏re klar sp√∏rsm√•l til neste m√∏te ‚úÖ

Oppsummering:
- Skrevet ferdig forstudie
- Sendt forstudiet til veilederne
- Gjort klart sp√∏rsm√•l til neste m√∏te

Til neste gang:
- L√¶re oss Latex

## Tirsdag 31.01.2023 :eyes:
Agenda:
- Skrive og jobbe p√• forstudie ‚úÖ
- Gjennomf√∏re planlegging av tidsplan ‚úÖ

Oppsummering
- Gjort klar tidsplanen
- Skrevet en del p√• forstudie
  - Mangler noen punkt, samt omskriving
- Tilla har laget liste over komponenter vi trenger + pris for disse

Til neste gang:
- Fullf√∏re forstudie
  - Mangler noen punkt, samt omskriving
  - Sende forstudie til veiledere
- Gj√∏re klar sp√∏rsm√•l til fredag?

## Torsdag 26.01.2023 üß†
Agenda: 
- Skrive og jobbe p√• forstudie ‚úÖ
- Research ‚úÖ

Oppsummering:
- Fikk skrevet en del p√• forstudiet
- Snakket med Fr√∏ysa og blitt litt klokere p√• div ting vi har lurt p√• 
  - Hva er fokuset v√•rt i oppgaven?
- Gjort mye research p√• komponenter
- Har kommet frem til en l√∏sning

GPS modul: 
- https://randomnerdtutorials.com/guide-to-neo-6m-gps-module-with-arduino/

Til neste gang:
- Tidsplan (!!!)
- Skrive liste til komponenter vi trenger 
- Jobbe med forstudiet - skrive om

## Tirsdag 24.01.2023 :clock9:
Agenda:
- M√∏te hos NERSC 24.01.2023
  - Ta opp div spm vi har lagt frem
  - Foresl√• nytt m√∏te torsdag 02.02.2023
- Forbedre tidsplan :white_check_mark:
- Sette opp ting som skal gj√∏res :white_check_mark:
- Rammeverk p√• hvordan dokumenter skal navngis. Revidering b√∏r kunne gj√∏res f√∏r det :white_check_mark:
- Skrive p√• forstudiet :white_check_mark:

Oppsummering:

Notater fra m√∏te:
- GPS med arduino - sync med GPS
- Forsterker mellom arduino og hydrofon, lavst√∏y
- Sync av klokke - arduino sin klokke er ikke den beste
- Datalagring, power (?)
- Mulighet for √• sl√• p√•; magnet?
- PAMguide
- Spesielt √• ha med:
  - variabel sample-frekvens
  - sette sample-frekvens
  - str√∏mforsyning (3,3V) - arduino, forsterker, hydrofon (5V)
  - Fordeler og ulemper med arduino
  - M√•te √• konfiguerere - knapp/bryter?

Hvordan skrive revisjonene:
- 0.X under arbeid
- 1.X levert 
- 1.1 korrigert eller under arbeid 
Husk at filen skal lagres med R revisjon

Til neste gang: 
- Skrive p√• forstudiet - n√• som vi har f√•tt mer informasjon

## Fredag 20.01.2023 :ear_of_rice:
Agenda :
- Konkretiserie / komme med forslag til problemstilling(er) :white_check_mark:
- Jobbe det vi kan med forstudiet :white_check_mark:
- Lage sharepoint :white_check_mark:
- Lage tidsplan :white_check_mark:
- Lage liste over alt som skal gj√∏res 
- Rammeverk p√• hvordan dokumenter skal navngis. Revidering b√∏r kunne gj√∏res f√∏r det

Oppsummering : 

Plan for forstudiet:
Vi skirver p√• det som kan skrives p√• frem til m√∏te tirsdag - aller mest p√• info om oppdragsgiver og litt p√• l√∏sningforslag. 
Tidsplan, timelister, liste over alt som skal gj√∏res, research p√• mulige l√∏sninger, sette opp et rammeverk p√• hvordan dokumenter skla navngis og revideres b√∏r gj√∏res f√∏r det. 

P√• m√∏te m√• vi f√• avklart en del ting som forel√∏pig er uklart: 
- Hva er √∏nskelig at problemstllingen skal v√¶re? 
- Hva er mulig for oss √• gj√∏re, med tanke p√• kompetanse og tid. 
- Hvilke krav stiller Espen/Fr√∏ysa
  - Er det noe spesielt som Esoen vil vi skla ha med eller gj√∏re? 
 - Hvis arduino eksemplene fra linken er det som er √∏nskelig at vi skal gj√∏re. Vil dette v√¶re en for liten opppgave? Hva skal eventuelt gj√∏res etterp√•? 
  - kretskort som det var snakk om har vi ikke kompetanse til 
 - Hvem skal ha ansvar for innkj√∏p av komponenter? 
 
Etter m√∏te m√• vi skrive p√• forstudiet. Da kan vi skrive p√• problemstilling, krav, l√∏sning vi har tenkt (link) osv. 
Forstudiet b√∏r vi kanskje kunne klare √• gj√∏re ferdig f√∏r torsdag, slik av vi kan avtale et m√∏te den dagen (2) - hvis det passer, for √• g√• igjennom forstudiet vi har skrevet, slik Svein sa vi burde gj√∏re. 

- Laget sharepoint; https://hvl365.sharepoint.com/sites/BO23EB-17NansenHydrofon/SitePages/TrainingHome.aspx

Til neste gang :
- M√∏te hos NERSC 24.01.2023
  - Ta opp div spm vi har lagt frem
- Forbedre tidsplan
- Sette opp ting som skal gj√∏res
- Rammeverk p√• hvordan dokumenter skal navngis. Revidering b√∏r kunne gj√∏res f√∏r det

## Torsdag 19.01.2023 :ok_woman:
Litt tr√∏tte og forsinket i dag men det g√•r bra. 

Agenda : 
- Teste ut arduino
- H√∏re med Fr√∏ysa ang. konkretisering av problemstilling
  - Skrive mer p√• forstudiet :white_check_mark:
- Gj√∏re research ang l√∏sninger med arduino :white_check_mark:
  
Liste over ting vi trenger:
- 6.35 mm Jack (koblingsboksen)
- 3.55 mm Jack

Oppsummering :
- Research p√• arduino, oppkobling, hydrofoner
- Laget spilleliste + claimet plassen v√•r
- Skrevet litt p√• forstudiet (gjort om stikkord til hele setninger)
- Fikk ikke testet ut arduino da vi mangler en ledning, har likevel f√•tt gjort mye research

Til neste gang :
- Konkretiserie / komme med forslag til problemstilling(er)
- Jobbe med forstudiet
- Snakke med Kjell Eivind Fr√∏ysa, diskutere linkene vi har funnet hittil - er vi p√• rett spor?

linker:
- https://www.instructables.com/Arduino-Frequency-Detection/
- https://www.instructables.com/Arduino-Audio-Input/
- http://www.whatimade.today/lets-make-some-signal-processing-with-an-arduino/
- https://docs.arduino.cc/tutorials/zero/simple-audio-frequency-meter#hardware-required
- https://forum.arduino.cc/t/how-to-hook-up-a-3-5mm-audio-jack-to-a-circuit-to-read-in-analog-input/617778/25?fbclid=IwAR2s8m6XihJlsp6Nbc5Vwe3mSRSOb4dS0IE9isNurclDKO9T65S5VbDtVkY
- https://hackaday.com/2022/02/19/diy-hydrophone-listens-in-on-the-deep-for-cheap/#more-523850
- https://github.com/IQTLabs/AISonobuoy/blob/main/Hydrophone/media/board_program.jpeg
- https://github.com/IQTLabs/AISonobuoy/tree/main/Hydrophone

## Tirsdag 17.01.2023 :woman_technologist:
Sett p√• linkene Espen har sendt oss;
https://github.com/IQTLabs/AISonobuoy/tree/main/Hydrophone

Agenda : 
- Begynne p√• forstudiet (arbeidskrav) :white_check_mark:
- Teste utstyret med
  - PC :white_check_mark:
  - Oscilloscop :white_check_mark:

Oppsummering: 
- Skrevet en del stikkord p√• forstudiet (arbeidskravet) 
- Har integrert oss p√• D423
- Har testet utstyr
  - P√• PC/Audacity : Ble litt kjent med spektogram, og testet med interne lydopptak fra egen PC
  - P√• oscilloscop : Mistenker at vi mangler en ledning, send mld til Espen ang dette. Oppdatering - fikk raskt svar og fikk det til √• fungere! :) 

Til neste gang:
- Skrive forstudie med egne ord (lekse til neste gang?)
- Teste utstyr p√• oscilloscop
- Ta med Arduino for √• utforske litt

## Torsdag 12.01.2023 :face_in_clouds:
F√∏rste dag vi gadd √• m√∏te p√• skolen etter juleferien.

Agenda : 
- F√• litt oversikt og orden 

Oppsummering:
- Laget timeliste :white_check_mark:
- Planlagt kalender :white_check_mark:
- Ordnet teams :white_check_mark:
- Laget Github :white_check_mark:
- Roms√∏knad (D422) :white_check_mark:

Til neste gang: 
- Bruke informasjonen fra forelesning 13.01.2023
- Teste utstyret med 
  - PC
  - Oscilloscop

## Tirsdag 10.01.2023 :polar_bear:
Startet dagen med driftstans med bybanen, og kom derfor for sent i m√∏tet - dette kan ikke skje neste gang!!!! 

Agenda for m√∏tet: 
- Runde rundt bordet (kort presentasjon av personell/bakgrunn) 
- Intensjon med denne oppg√•va (presentasjon v/ Espen) 
- Demonstrere eksisterande utstyr og data fr√• desse 
- Diskutere opplegg for semesteret og ambisjonsniv√•et for oppg√•va 
- Diverse 

Oppsummering:
- Deadline forprosjektrapport: 2023-02-06. 
- Midtvegsevaluering rundt p√•ske 
- Innlevering av oppg√•ve i slutten av mai 
- Oppg√•va vil f√• √©in bokstavkarakter 
- Presentasjon p√• HVL-Expo, ca 10-15 juni 
- Oppg√•va er p√• 20 studiepoeng 
- Studentar f√∏rer timelister og dagbok. Dette g√•r inn i Appendix i oppg√•va. 

Til neste gang:
- Sette opp Teams-omr√•de og invitere inn (Espen) :white_check_mark:
- Planlegge semesteret :white_check_mark:
- Adminarbeid :white_check_mark:


